臺灣臺北地方法院刑事判決
111年度審訴字第7號
公  訴  人  臺灣臺北地方檢察署檢察官
被      告  陳霈語




選任辯護人  吳榮達律師（法扶律師）            
上列被告因傷害等案件，經檢察官提起公訴（110年度偵字第289
20號），被告於準備程序中就被訴事實為有罪之陳述，經本院告
以簡式審判程序之旨，並聽取當事人之意見後，裁定改行簡式審
判程序，並判決如下：
    主  文
陳霈語犯妨害公務執行罪，處拘役伍拾日，如易科罰金，以新臺
幣壹仟元折算壹日。緩刑貳年，並應於判決確定後壹年陸月內，
向公庫支付新臺幣伍仟元。
    事實及理由
一、陳霈語於民國110年9月25日凌晨2時18分許，步行至臺北市
    中山區林森北路399巷口時，因於新型冠狀病毒（COVID-19
    ）疫情第二級警戒期間，未遵循中央流行疫情指揮中心指示
    於戶外全程配戴口罩，經臺北市政府指定執行之警察機關即
    臺北市政府警察局○○分局○○○派出所巡邏員警許洲銓、陸良
    杰認有違反傳染病防治法第37條第1項第6款、第70條第1項
    第3款之規定，且有增加他人染疫風險而有危害他人生命、
    身體之具體危險，遂予以上前攔查，陳霈語於攔查盤詰過程
    經員警告知須依警察職權行使法查證身分，明知在場員警許
    洲銓為警察公務人員，且經告知查驗身分及施以強制力之法
    源依據及原因，仍拒絕提供身分證字號以供查驗，基於妨害
    公務及傷害之故意，徒手拉扯員警許洲銓，以此方式施強暴
    ，致其受有右側手部及腕部擦傷之傷害（傷害部分業據撤回
    告訴，不另為不受理之諭知，詳後述）。
二、證據名稱：
  ㈠被告陳霈語於本院準備程序及審理時之自白。
  ㈡員警許洲銓於偵查中之證述。
  ㈢馬偕紀念醫院110年9月25日診斷證明書、員警密錄器錄影檔
    案光碟、檢察官對前揭檔案之勘驗筆錄及臺北市政府公報11
    0年第96期所附110年5月26日府衛疾字第11001194501號公告
    。
三、論罪科刑：
  ㈠核被告所為，係犯刑法第135條第1項之妨害公務執行罪。
  ㈡爰以行為人之責任為基礎，審酌被告於警員依法執行公權力
    職務時，恣意以強暴手段妨害公務執行，所為實屬不該，惟
    念其犯後坦承犯行且已與員警許洲銓調解成立，現分期賠償
    中之態度，有調解筆錄及本院公務電話紀錄可參，兼衡其於
    審理時自述自陳大學畢業之智識程度、現待業中、未婚、經
    濟來源為存款、為111年度之特殊境遇家庭、罹有頸部等患
    疾等生活狀況，暨其犯罪動機、目的及手段等一切情狀，量
    處如主文所示之刑，並諭知易科罰金之折算標準，以資儆懲
    。
  ㈢被告未曾因故意犯罪而受有期徒刑以上刑之宣告，有臺灣高
    等法院被告前案紀錄表可參，且於本院坦承全部犯行，並分
    期賠償員警許洲銓，業如前述，堪認被告積極彌補犯罪所生
    損害，悔意甚殷，本院斟酌上情，認被告經此偵、審程序及
    刑之宣告，自當知所警惕，信無再犯之虞，是本院認所宣告
    之刑，以暫不執行為適當，爰依刑法第74條第1項第1款規定
    ，宣告緩刑2年，以啟自新，復為使被告日後戒慎其行，深
    自惕勵，從中記取教訓，乃依刑法第74條第2項第4款之規定
    ，命被告應於本判決確定之日起1年6月內，向公庫支付新臺
    幣5,000元，以資警惕。至被告倘違反前揭應行負擔之事項
    且情節重大，依同法第75條之1第1項第4款規定，其緩刑之
    宣告仍得由檢察官向本院聲請撤銷，併予敘明。　　　
四、不另為公訴不受理之諭知：
    公訴意旨認被告就前揭事實，另涉犯刑法第277條第1項之傷
    害罪嫌等語。然按告訴乃論之罪，告訴人於第一審辯論終結
    前得撤回其告訴，刑事訴訟法第238條第1項定有明文，而傷
    害罪依刑法第287條前段規定，須告訴乃論。查告訴人許洲
    銓業於111年2月23日具狀撤回告訴，有刑事撤回告訴狀可憑
    ，依上開規定，原應諭知不受理之判決，惟公訴意旨認此部
    分若成立犯罪，與前揭論罪科刑之妨害公務執行罪部分，有
    想像競合之裁判上一罪關係，既公訴人、被告及辯護人均無
    爭議，為利訴訟經濟，爰不另為不受理之諭知，附此敘明（
    此為改行簡式審判程序之有罪判決內不得或不宜不另為公訴
    不受理諭知之例外情形，臺灣高等法院暨所屬法院94年法律
    座談會刑事類提案第28號法律問題研討結果參照）。
據上論斷，應依刑事訴訟法第273條之1第1項、第299條第1項前
段、第310條之2、第454條第2項（依法院辦理刑事訴訟案件應行
注意事項第159點，判決書據上論結部分，得僅引用應適用之程
序法條），判決如主文。
本案經檢察官葉耀群提起公訴，檢察官張友寧到庭執行職務。
中　　華　　民　　國　　111 　年　　3 　　月　　30　　日
                     刑事第二十庭  法  官  賴鵬年
以上正本證明與原本無異。 
如不服本判決應於收受送達後20日內向本院提出上訴書狀，並應
敘述具體理由；其未敘述上訴理由者，應於上訴期間屆滿後20日
內向本院補提理由書（均須按他造當事人之人數附繕本）「切勿
逕送上級法院」。告訴人或被害人如對於本判決不服者，應具備
理由請求檢察官上訴，其上訴期間之計算係以檢察官收受判決正
本之日期為準。 因疫情而遲誤不變期間，得向法院聲請回復原
狀。
                                   書記官　萬可欣
中　　華　　民　　國　　111 　年　　3 　　月　　30　　日
附錄本案論罪科刑法條全文：
中華民國刑法第135條
對於公務員依法執行職務時，施強暴脅迫者，處3年以下有期徒
刑、拘役或30萬元以下罰金。
意圖使公務員執行一定之職務或妨害其依法執行一定之職務或使
公務員辭職，而施強暴脅迫者，亦同。
犯前二項之罪而有下列情形之一者，處6月以上5年以下有期徒刑
：
一、以駕駛動力交通工具犯之。
二、意圖供行使之用而攜帶兇器或其他危險物品犯之。
犯前三項之罪，因而致公務員於死者，處無期徒刑或7年以上有
期徒刑；致重傷者，處3年以上10年以下有期徒刑。